BESBES OUSSEMA

ICT ENGINEERING STUDENT

PROFILE SUMMARY

Second year ICT engineering student at the Higher School of Communication of Tunis(SUP'COM), I have demonstrated the ability to adapt to both self-starting and collaborative environments, with a growing interest and experience in DevOps practices.

SKILLS SUMMARY

Programming Languages:

- Python/C/C++
- HTML/CSS/Java script

SGBD:

• Mongodb/Mysql

Frameworks:

Reactjs/Nodejs

Containerization:

Docker/Kubernetes

DevOps tools:

- AWS
- Jenkins
- Anisble

EDUCATION

Higher school of communication of Tunis (SUP'COM)

Sep 2021 -Present

Preparatory institue for engineering studies of Sfax (IPEIS)

Sep 2019 -June 2021

RANK:108 Mathematics & Physics

Mongi Slim secondary school

Mathematics Baccalaureate

Sep 2016 -June 2019

PROJECTS

Projet de métier(P2M)

Jan 2023 - June 2023

Continuous integration and continuous deployment Project

- Developed and designed an micro-services auction website.
- Implemented automated CI/CD pipelines on Jenkins running on EC2.
- Created Helm charts to enable easy deployment of the microservices to Kubernetes.
- Utilized ingress and nginx to explose the microservices to external traffic.
- Extended unit testing and best practices with Jest and Selenuim

Keywords: AWS, Github, Jenkins, DockerHub, Kubernetes, Helm, ingress, nginx, Linode, Jest, Selenuim, MySQL, NodeJS, ReactJS, Socket, JWT.

BESBES OUSSEMA

ÉTUDIANT EN INGÉNIERIE DES TIC

RÉSUMÉ DU PROFIL

Étudiant en deuxième année en ingénierie des Technologies de l'Information et de la Communication (TIC) à l'École Supérieure des Communications de Tunis (SUP'COM), j'ai démontré une capacité d'adaptation tant dans des environnements autonomes que collaboratifs, avec un intérêt croissant et une expérience en pratiques DevOps.

RÉSUMÉ DES COMPÉTENCES

Langages de programmation :

- Python/C/C++
- HTML/CSS/Java script

SGBD:

Mongodb/Mysql

Frameworks:

Reactjs/Nodejs

Containerization:

Docker/Kubernetes

Outils DevOps:

- AWS
- Jenkins
- Anisble

EDUCATION

École supérieure des communications de tunis

Septembre 2021 - Présent

Institut Préparatoire aux Études d'Ingénieur de Sfax

RANG:109 Mathématiques & Physique.

Lycée Mongi Slim

Baccalauréat en Mathématiques.

Septembre 2019 - Juin 2021

Septembre 2016 - Juin 2019

PROJETS

Projet de métier(P2M)

Janvier 2023 - Juin 2023

Projet d'intégration continue et de déploiement continu(CI/CD) :

- Développement et conception d'un site web d'enchères basé sur une architecture de microservices.
- Mise en place de pipelines d'intégration continue et de déploiement continu automatisés sur Jenkins, s'exécutant sur EC2.
- Création de charts Helm pour faciliter le déploiement des microservices sur Kubernetes.
- Utilisation d'Ingress et de Nginx pour exposer les microservices au trafic externe.

• Amélioration des tests unitaires et application des meilleures pratiques avec Jest et Selenuim.

Mots-clés: AWS, Github, Jenkins, DockerHub, Kubernetes, Helm, Ingress, Nginx, Linode, Jest, Selenuim, MySQL, NodeJS, ReactJS, Socket, JWT.

Déploiement d'applications en DevOps.

Septembre 2023 - Janvier 2023

Création d'une application de base et déploiement sur une instance EC2 en utilisant Docker. Configuration d'un pipeline Jenkins pour automatiser le processus de déploiement.

Mots-clés: AWS, Github, webhooks, Nodejs, MySQL, Reactjs, jest, Dockerhub.

EXPÉRIENCE

Stage en développement full-stack.

Juillet 2022- Août 2022

Coode Cooperation



Lac de Tunis, Tunisie

CodeCooperation conçoit, développe et gère des logiciels depuis le cœur de Berlin et Tunis.

- Développement et conception d'un site web d'enchères basé sur une architecture de microservices.
- Conception et développement d'une application web de gestion des ressources humaines capable d'évaluer les compétences des employés et de partager des informations (absences, demandes de congé, etc.).

Mots-clés: Reactis, Nestis, Mongodb, consommation d'API, Swagger, Heroku, Jira.

Stage en développement full-stack.

Juillet 2023 - Août 2023



En tant que filiale du Groupe Orange, Sofrecom est une société de conseil et d'ingénierie spécialisée dans les télécommunications.

- Mise en place d'un portail permettant au centre d'investigation de demander le consentement des patients pour une ou plusieurs études cliniques.
- Conception du portail et de ses différentes interfaces.
- Développement de divers cas d'utilisation.

Mots-clés: Reactjs, Nodejs, Mysql, PhpMyAdmin, consommation d'API, Blockchain, Docker.

Created a basic application and successfully deployed it on an EC2 instance using Docker.also set up a Jenkins pipeline to automate the deployment process. Keywords: AWS, Github, webhooks, Nodejs, MySQL, Reactjs, jest, Dockerhub

EXPERIENCE

IT INTERN Jul 2022- Aug 2022

Coode Cooperation



CodeCooperation designs, builds and manages software from the heart of Berlin and Tunis. Developed and designed an micro-services auction website.

• Designed and developed web application for human resource management that can assess employee competencies and exchange information Sharing information (absences, leave requests...)

Keywords: Reactjs, Nestjs, Mongodb, API consuming, Swagger, Heroku, Jira

IT INTERN Jul 2023- Aug 2023

Sofrecom Sfax



Sfax, Tunisia

As a subsidiary of the Orange Group, Sofrecom is a consulting and engineering firm specializing in telecommunications.

- Setting up a portal that enables the investigative center to request patient consent for one or multiple clinical studies.
- Designing the portal and its various interfaces.
- Developing various use cases.

Keywords: Reactjs, Nodejs, Mysql, PhpMyAdmin, API consuming, Bloackchain, Docker